【裁判字號】    98,易,3669
【裁判日期】    981130
【裁判案由】    詐欺
【裁判全文】
臺灣臺中地方法院刑事判決              98年度易字第3669號
公  訴  人  臺灣臺中地方法院檢察署檢察官
被      告  乙○○
上列被告因詐欺案件，經檢察官提起公訴（98年度偵字第18598
號），被告於準備程序就被訴事實為有罪之陳述，本院合議庭裁
定由受命法官獨任進行簡式審判程序，判決如下：
    主    文
乙○○犯幫助詐欺取財罪，累犯，處拘役伍拾玖日，如易科罰金
，以新臺幣壹仟元折算壹日。
    犯罪事實及理由
一、本院認定之犯罪事實、證據及應適用之法條，除犯罪事實欄
    一內第1行「乙○○」後，應增加「曾於民國92年間因竊盜
    案件，經本院以92年度中簡字第2202號判決有期徒刑3月，
    而於93年8月1日縮刑期滿執行完畢。詎仍不知悔改，其」，
    及第3至6行「於民國98年8月24日，將其所有之臺灣中小企
    業銀行忠明分行所申請之帳號00000000000號帳戶之金融卡
    及存摺，在不詳之地點，以不詳之價格，販賣予某姓名、年
    籍不詳之人」，應更正為「於97年8月25日晚間某時，將其
    所有之臺灣中小企業銀行忠明分行所申請之帳號0000000000
    0號帳戶（下稱系爭中小企銀帳戶）之提款卡(含密碼) 及存
    摺，在臺中市精武橋、中山路交岔口之某網咖，以新臺幣（
    下同）5,000元之代價，販賣予真實姓名、年籍均不詳之成
    年男子」，第12行「新臺幣(下同)」應予刪除，以及證據並
    所犯法條欄一內第1至3行『訊據被告乙○○固坦承向臺灣中
    小企業銀行忠明分行申請開立帳戶等情，惟矢口否認有何詐
    欺罪行，並辯稱：「金融卡及存摺放在家中，未遺失」云云
    』，應更正為「訊據被告乙○○於本院審理時坦承上開犯罪
    事實，且查：」，及欄二第16、17行「被告所辯，顯且違常
    理，係事後卸責之詞，不足採信。被告罪嫌，洵堪認定。」
    ，應更正為「是被告之上開自白核與事實相符，本件事證明
    確，被告上開犯行，應堪認定」外，餘均與檢察官起訴書之
    記載相同，茲引用之。（詳如附件）
二、本件收受前揭被告乙○○所有系爭中小企銀帳戶存摺等資料
    之詐欺集團成員，意圖為自己不法之所有，致被害人丙○○
    陷於錯誤，而匯款至上開系爭中小企銀帳戶內，核其所為，
    係犯刑法第339條第1項之詐欺取財罪。被告乙○○將其所有
    上開系爭中小企銀帳戶提供予詐欺集團成員為詐欺取財犯罪
    使用，乃係基於幫助詐欺取財之不確定故意，而被告提供上
    開系爭中小企銀帳戶之行為，要屬詐欺取財構成要件以外之
    行為，則被告係屬以幫助之意思，參與詐欺取財構成要件以
    外之行為，核其所為，係犯刑法第30條第1項前段、第339條
    第1項之幫助詐欺取財罪，並依刑法第30條第2項之規定，按
    正犯之規定減輕其刑。又被告曾於92年間因竊盜案件，經本
    院以92年度中簡字第2202號判決有期徒刑3月，而於93年8月
    1日縮刑期滿執行完畢，此有臺灣高等法院被告前案紀錄表
    在卷可稽，其於有期徒刑執行完畢後，5年以內故意再犯本
    件有期徒刑以上之罪，為累犯，應依刑法第47條第1項之規
    定加重其刑，並依法先加重後減輕之。爰審酌被告提供上開
    系爭中小企銀帳戶供他人非法使用，使詐騙集團之成員易於
    得手，助長詐欺之犯罪風氣，危害社會治安，並使被害人丙
    ○○陷於錯誤而匯款29,987元至被告上開系爭中小企銀帳戶
    內，惟衡之被告本身未實際參與本件詐欺取財之犯行，可責
    難性較小，且被告亦終於本院審訊時表明願意認罪之旨，尚
    有悔意之犯罪後態度等一切情狀，量處如主文所示之刑，並
    諭知易科罰金折算之標準，以資懲儆。
三、併依刑事訴訟法第273條之1第1項、第299條第1項前段、第
    310條之2、第454條第2項，刑法第339條第1項、第30條第1
    項、第2項、第47條第1項、第41條第1項前段，刑法施行法
    第1條之1，判決如主文。
本案經檢察官甲○○到庭執行職務。
中    華    民    國    98    年    11    月    30    日
                        刑事第三庭  法  官  楊曉惠
以上正本證明與原本無異。
如不服本判決，應於收受送達後10日內向本院提出上訴書狀（應
敘述具體理由並附繕本）。
上訴書如未敘述理由，應於上訴期間屆滿後20日內補提理由書於
本院。
                                    書記官  謝明倫
中    華    民    國    98    年    11    月    30    日
附錄論罪科刑法條：
中華民國刑法第339條第1項
意圖為自己或第三人不法之所有，以詐術使人將本人或第三人之
物交付者，處5年以下有期徒刑、拘役或科或併科1千元以下罰金


司法院資訊處製作；財團法人民間司法改革基金會備份。
